【裁判字號】    99,審易,4259
【裁判日期】    991104
【裁判案由】    竊盜
【裁判全文】
臺灣高雄地方法院刑事判決            99年度審易字第4259號
公  訴  人  臺灣高雄地方法院檢察署檢察官
被      告  乙○○
上列被告因竊盜案件，經檢察官提起公訴（99年度偵字第23775
號、第25221 號），嗣因被告就被訴事實為有罪陳述，經本院告
知簡式審判程序意旨並聽取公訴人及被告之意見後，裁定依簡式
審判程序審理，判決如下：
    主  文
乙○○犯如附表所示之四罪，均累犯，各處如附表所示之刑。應
執行有期徒刑壹年拾月。
    事  實
一、乙○○前於民國97年間因竊盜案件，經本院以97年度審簡字
    第1073號、第4274號判處拘役50日、應執行拘役50日確定，
    並以97年度審聲字第4111號裁定應執行刑為拘役95日；又因
    竊盜案件，經臺灣臺南地方法院以97年度易字第472 號各判
    處有期徒刑7 月、7 月，應執行有期徒刑10月確定，與前開
    應執行刑拘役59日接續執行，於98年8 月21日縮刑期滿執行
    完畢。詎其猶不知悔改，因缺錢花用，竟意圖為自己不法之
    所有，於如附表所示之時間、地點、分式，分別竊取如該附
    表所示被害人所有之物品。嗣經該等被害人報警處理，復經
    警方調閱監視錄影器畫面循線追查，於99年6 月5 日乙○○
    因另案通緝為警查獲，始悉上情。
二、案經高雄縣政府警察局湖內分局移送臺灣高雄地方法院檢察
    署檢察官偵查起訴。
    理  由
一、本件被告乙○○所犯均係死刑、無期徒刑、最輕本刑為3 年
    以上有期徒刑以外之罪，其於準備程序中就被訴事實為有罪
    之陳述，經法官告知簡式審判程序之旨，並聽取公訴人及被
    告之意見後，裁定進行簡式審判程序，合先敘明。
二、上開犯罪事實業據被告於本院審理中坦承不諱，核與證人即
    被害人甲○○、證人即「全家便利商店」副店長丙○○、「
    7-11超商」店長丁○○、被害人戊○○於警詢時之證述相符
    （見警一卷第4 至6 頁、警二卷第4 至14頁），並有車號7H
    D-863 號機車之贓物認領保管單1 紙、監視器畫面翻拍照片
    17張在卷可稽（見警二卷第20至22頁），足認被告之任意性
    自白與事實相符，得為認定犯罪之依據。從而，本件事證明
    確，被告上開竊盜犯行，均堪以認定，應依法論科。
三、論罪科刑：
  (一)按刑法第321 條第1 項第2 款規定將「門扇」、「牆垣」、
    「其他安全設備」並列，則所謂「門扇」專指門戶而言，應
    屬狹義，僅指分隔住宅或建築物內外之間之出入口大門而言
    ；而所謂「其他安全設備」，指門扇牆垣以外，依通常觀念
    足認防盜之一切設備而言，如電網、門鎖以及窗戶等是，至
    於已經入大門室內之住宅或建築物內部諸門，不論是房間門
    、廚房門、通往陽台之落地鋁製玻璃門，則應認係「其他安
    全設備」，最高法院25年上字第4168號判例意旨，司法院（
    73）廳刑一字第603 號及臺灣高等法院暨所屬法院72年度法
    律座談會刑事類第28號研討結果可資參照，是依上開說明，
    為防盜另外裝設之鐵窗、窗戶、公寓式房屋分隔客廳與陽台
    間之落地鋁玻璃門，均屬「其他安全設備」。本件被告所為
    如附表編號一所示犯行，係破壞陽台落地窗門鎖進入行竊，
    應認係犯刑法第321 條第1 項第2 款毀越安全設備竊盜罪。
    又被告所為如附表編號一之犯行，先以不詳方式破壞落地窗
    門鎖，惟尚無證據證明其持有客觀上足以傷害人之生命、身
    體之兇器犯之，尚無從以同法第321 條第1 項第3 款攜帶兇
    器竊盜之罪名相繩。
  (二)核被告就如附表編號一所示之行為，係犯刑法第321 條第1
    項第2 款之毀越安全設備竊盜罪；就如附表編號二至四所為
    ，均係犯刑法第320 條第1 項之普通竊盜罪。起訴書認被告
    所為如附表編號一所示之犯行，係犯刑法第321 條第1 項第
    2 款之毀越門扇竊盜罪，容有誤會。又按刑法第321 條第1
    項第2 款之毀越門扇安全設備竊盜罪，關於「毀越」指毀損
    與踰越而言，毀越門扇或安全設備而入室行竊，其越入行為
    即屬侵入住宅，已結合於所犯加重竊盜之罪質中，無更行構
    成侵入住宅罪之理；而其中毀損門扇安全設備竊盜罪，乃同
    法第354 條之毀損罪與普通竊盜罪之結合犯，上開毀損門扇
    安全設備，係犯普通竊盜罪之加重情形，已結合於所犯加重
    竊盜之罪質中，自不能於論以加重竊盜罪外，更行論以毀損
    罪，最高法院27年上字第1887號判例、92年度台非字第6 號
    判決意旨可資參照。是以，被告所為如附表編號一犯罪事實
    毀壞落地窗門鎖及侵入他人住宅之行為，均不另論罪。被告
    所犯上開4 罪，犯意各別，行為互殊，應予分論併罰。又被
    告有如事實欄所載，受有期徒刑執行完畢之事實，有臺灣高
    等法院被告前案紀錄表在卷可參，其受徒刑之執行完畢，5
    年內故意再犯此四件有期徒刑以上之罪，均為累犯，應各依
    刑法第47條第1 項規定，加重其刑。爰審酌被告前有多次竊
    盜前科，素行不佳，有上開臺灣高等法院被告前科表可參，
    其不思以正當途逕賺取生活所需，竟因缺錢花用，又任意竊
    取他人物品，再犯此四件竊盜案件，顯無悔改之意，其侵害
    他人財產法益，價值觀念偏差，又以侵入住宅手法竊盜，更
    對被害人心理造成恐懼，破壞社會治安甚鉅，此部分犯罪情
    節較重，且迄今未與被害人達成和解，亦未賠償渠等之損害
    ，本應重懲，惟念及其犯後終能坦承犯行，態度尚可，並考
    量被告竊取如附表編號一所示財物價值合計約新臺幣109,50
    0 元，被害人甲○○所受損害非微，如附表編號二至三所示
    物品價值非鉅，如附表四所示機車已返還被害人戊○○，有
    上開贓物認領保管單可憑，及本案犯罪情節、其犯罪之動機
    、手段、目的，被害人所受損害，其自稱國中畢業、入監執
    行前幫父母賣魚領取零用金、家庭經濟狀況勉持等一切情狀
    （見本院卷第32頁、警一卷第1 頁受詢問人欄），分別量處
    如主文所示之刑，並定其應執行刑，以示懲儆。
據上論斷，應依刑事訴訟法第299 條第1 項前段、第273 條之1
第1 項，刑法第320 條第1 項、第321 條第1 項第2 款、第47條
第1 項、第51條第5 款，刑法施行法第1 條之1 第1 項、第2 項
前段，判決如主文。
本案經檢察官王兆琳到庭執行職務。
中    華    民    國    99    年    11    月     4    日
                      刑事第十庭      法  官  周佳佩
以上正本證明與原本無異。
如不服本判決應於收受判決後10日內向本院提出上訴書狀，並應
敘述具體理由。其未敘述上訴理由者，應於上訴期間屆滿後20日
內向本院補提理由書(均須按他造當事人之人數附繕本)「切勿逕
送上級法院」。
中    華    民    國    99    年    11    月    4     日
                                      書記官  李承悌
附錄本案論罪科刑法條：
刑法第320 條第1 項
意圖為自己或第三人不法之所有，而竊取他人之動產者，為竊盜
罪，處5 年以下有期徒刑、拘役或5 百元以下罰金。
刑法第321 條第1 項第2 款
犯竊盜罪而有左列情形之一者，處6 月以上、5 年以下有期徒刑
：
二、毀越門扇、牆垣或其他安全設備而犯之者。
附表：
┌──┬───────────────────┬───┬────────┐
│編號│        犯    罪    事    實          │被害人│所犯之罪及宣告刑│
├──┼───────────────────┼───┼────────┤
│ 一 │乙○○意圖為自己不法之所有，於99年5 月│甲○○│乙○○犯毀越安全│
│    │6 日上午9 時許，在甲○○位於高雄縣茄萣│      │設備竊盜罪，累犯│
│    │鄉○○村○○路○段159 巷5 號住處，以不│      │，處有期徒刑壹年│
│    │詳方式破壞該址二樓陽台落地窗門鎖，踰越│      │。              │
│    │進入上開住宅行竊（侵入住宅部分未據告訴│      │                │
│    │），徒手在該址內竊得金飾約1.5 兩（價值│      │                │
│    │約新臺幣【下同】60,000元）、現金約25,0│      │                │
│    │00元、人民幣約2,000 元（換算約為新臺幣│      │                │
│    │9,500 元）、SONY廠牌數位相機1 台（價值│      │                │
│    │約15,000元），合計價值約109,500 元，得│      │                │
│    │手後即將上開物品售予舊貨商變換現金，花│      │                │
│    │費用盡。                              │      │                │
├──┼───────────────────┼───┼────────┤
│ 二 │乙○○意圖為自己不法之所有，於99年5 月│丙○○│乙○○犯竊盜罪，│
│    │12日凌晨零時20分許，在高雄縣茄萣鄉崎漏│      │累犯，處有期徒刑│
│    │村民治路139 號「全家便利超商」內，趁店│      │參月。          │
│    │員不注意時，徒手竊取58度金門高樑酒600c│      │                │
│    │c 1 瓶得逞（價值約700 元），並售予他人│      │                │
│    │變換現金後花費用盡。                  │      │                │
├──┼───────────────────┼───┼────────┤
│ 三 │乙○○意圖為自己不法之所有，於99年5 月│丁○○│乙○○犯竊盜罪，│
│    │19日晚上9 時10分許，在高雄縣茄萣鄉茄萣│      │累犯，處有期徒刑│
│    │路一段350 號「7-11超商」內，趁店員不注│      │參月。          │
│    │意時，徒手竊取「約翰走路」洋酒1 瓶得逞│      │                │
│    │（價值約998 元），擬售予其他商店變換現│      │                │
│    │金，惟因商店不收，而將該瓶洋酒隨意棄置│      │                │
│    │。                                    │      │                │
├──┼───────────────────┼───┼────────┤
│ 四 │乙○○意圖為自己不法之所有，於99年6 月│戊○○│乙○○犯竊盜罪，│
│    │4 日上午9 時許，在高雄縣湖內鄉劉家村仁│      │累犯，處有期徒刑│
│    │愛街96號前，見戊○○所有車號7HD-863 號│      │伍月。          │
│    │普通重型機車停放該處，機車鑰匙插於電門│      │                │
│    │疏未拔下，旋即以鑰匙發動機車駕駛離去（│      │                │
│    │價值約50,000元），並在戊○○置於機車車│      │                │
│    │箱內之皮夾內，竊得現金900 元得逞。    │      │                │
└──┴───────────────────┴───┴────────┘

司法院資訊處製作；財團法人民間司法改革基金會備份。
